臺灣臺北地方法院民事判決             100年度訴字第2620號
原      告  台新國際商業銀行股份有限公司
法定代理人  蔡榮棟
訴訟代理人  楊長晃
被      告  李文如即李憲堅之繼.
上列當事人間請求清償借款事件，本院於中華民國100 年7 月27
日言詞辯論終結，判決如下：
    主  文
被告應於繼承被繼承人李憲堅（身分證統一編號：Ｚ000000000號
）所得遺產範圍內，給付原告新臺幣玖拾參萬壹仟伍佰玖拾捌元
，及自民國九十五年十二月十一日起至清償日止，按年息百分之
十四計算之利息，暨自民國九十九年四月二十六日起至清償日止
，逾期在六個月以內者按上開利率百分之十，逾期超過六個月者
按上開利率百分之二十計付違約金。
訴訟費用由被告負擔。
    事  實  及  理  由
一、按當事人得以合意定第一審管轄法院；但以關於由一定法律
    關係而生之訴訟為限。民事訴訟法第24條第1 項定有明文。
    查本件原告係依消費借貸法律關係訴請被告即訴外人李憲堅
    之繼承人清償借款，而原告與李憲堅簽訂之台新國際商業銀
    行信用貸款借據暨約定書第19條約定：「立約人等均同意以
    臺灣臺北地方法院為第一審管轄法院。」等語，有台新國際
    商業銀行信用貸款借據暨約定書一份在卷可稽，顯見兩造就
    系爭債務所生之爭執，已合意以本院為管轄法院，而本件又
    無專屬管轄之情形，則本院自有管轄權，合先敘明。
二、原告起訴主張：訴外人李憲堅於民國94年4 月14日向原告借
    款新臺幣（下同）1,000,000 元，借款期間自94年4 月14日
    起至97年4 月14日止，借款利率按固定利率14% 計算，如遲
    延還款，自遲延日起至清償日止，逾期在6 個月以內部分，
    按上開利率百分之10，逾期超過6 個月部分，按上開利率百
    分之20計付違約金。詎李憲堅自94年7 月14日起即未依約清
    償本息，依約債務視為全部到期。又李憲堅業於94年6 月26
    日死亡，被告為其限定繼承人，依民法第1148條之規定，自
    應對吳明聰之債務於繼承所得之遺產範圍內負清償之責。爰
    依消費借貸法律關係、限定繼承法律關係。聲明：如主文第
    一項所示。
三、被告則以：對原告請求之金額無意見，但只在限定繼承範圍
    內負清償責任等語，資為抗辯。
四、經查，原告主張上情，業據其提出台新國際商業銀行信用貸
    款借據暨約定書、本票、帳戶還款明細查詢畫面、臺灣板橋
    地方法院家事法庭函、繼承系統表、戶籍謄本等件為證，已
    堪認原告主張之事實為實在。又被告就原告主張之事實，於
    言詞辯論時不爭執，依民事訴訟法第280 條第1 項規定，已
    視同自認，益堪認原告主張之事實為真實。
五、綜上所述，原告本於消費借貸法律關係、限定繼承法律關係
    ，訴請被告給付如主文第一項所示之金額，為有理由，應予
    准許。
六、據上論結，本件原告之訴為有理由，依民事訴訟法第78條，
    判決如主文。
中    華    民    國    100    年    7    月    29    日
                  民事第二庭    法  官  黃呈熹
以上正本係照原本作成
如對本判決上訴，須於判決送達後20日內向本院提出上訴狀
中    華    民    國    100    年    7    月    29    日
                                書記官  傅美蓮